臺灣臺中地方院民事裁定　　　　　　　　　　　九十一年度聲字第六二二號
　　聲　請　人　財政部台中關稅局
　　法定代理人　甲○○
　　代　理　人　丙○○
　　相　對　人　廣宏企業有限公司
　　法定代理人　乙○○
右聲請人聲請返還擔保金事件，本院裁定如左：
    主      文
本院八十六年度存字第四二四號提存事件聲請人所提存經強制執行後剩餘之擔保金，
共計新台幣仟壹佰柒拾柒元，准予返還。
聲請人其餘聲請駁回。
聲請程序費用由相對人負擔。
    理      由
一、按訴訟終結後，供擔保人證明已定二十日以上之期間，催告受擔保利益人行使權
    利而未行使者，法院應依供擔保人之聲請，以裁定命返還其提存物，民事訴訟法
    第一百零四條第一項第二款定有明文。另依同法第一百零六條，前開規定於其他
    依法令供訴訟上之擔保者準用之。
二、本件聲請意旨略以：聲請人與相對人間請求國家賠償事件，經最高法院八十九年
    度台上字第二四○八號判決聲請人部分敗訴確定，聲請人應給付相對人新台幣（
    下同）一百八十七萬三千七百九十五元，聲請人前曾於八十六年三月二日為免為
    假執行而提供擔保金二百零三萬六千七百三十二元，並以本院八十六年度存字第
    四二四號提存事件提存在案。茲因該事件業已終結，聲請人乃依民事訴訟法第一
    百零四條第一項第二款之規定，於九十年七月五日以臨港郵局第二六號存證信函
    通知相對人，於收到信函後二十日以上期間行使權利，但相對人逾期並未行使，
    聲請人即聲請本院以九十年度聲字第一二四二號裁定准予返還聲請人所提存經強
    制執行後剩餘之擔保金十五萬六千二百零五元（含利息之餘款則為十五萬九七百
    六十元）確定，聲請人已持該裁定向本院提存所領回十五萬九千七百六十元，惟
    本件擔保金餘額應尚有六千七百三十二元，爰聲請裁定返還該擔保金剩餘款等語
    。
三、經查：聲請人主張之前開事實，業據其提出本院八十六年度存字第四二四號提存
    書影本一件、臨港郵局存證信函第二六號影本一件、掛號郵件收件回執影本一件
    為證，並經本院調取本院八十四年度國字第一四號損害賠償事件全卷、本院八十
    九年度執字第二八三○一號執行卷、本院八十六年度存字第四二四號擔保提存事
    件卷、九十年度取字第一六九九號領取提存物、九十一年度取字第九一○號領取
    提存物事件卷核對無誤，而相對人經聲請人催告確逾期未行使權利等情，復有本
    院民事庭查詢簡覆表四張在卷可稽。故而，聲請人聲請返還擔保金，於法尚無不
    合，應予准許。然聲請人所提供之前述擔保金二百零三萬六千七百三十二元，其
    中一百八十七萬三千七百九十五元部分，業經本院民事執行處以八十九年執字第
    二八三○一號執行命令由相對人收取；其中十五萬九七百六十元部分，亦據本院
    以九十年度聲字第一二四二號裁定准予聲請人領回在案，業經本院調取本院八十
    六年度存字第四二四號擔保提存事件卷、九十年度取字第一六九九號領取提存物
    、九十一年度取字第九一○號領取提存物事件卷核對屬實，則聲請人得聲請返還
    者，以剩餘之三千一百七十七元部分為限，從而，聲請人之聲請，在三千一百七
    十七元之範圍內，於法有據，應予准許，逾此部分之聲請，於法不合，應予駁回
    。
四、依民事訴訟法第九十五條、第七十九條但書，裁定如主文。
中　　　華　　　民　　　國　　九十一　　年　　　六　　　月　　　七　　　日
                                臺灣臺中地方法院民事第四庭
~B法　　　官　許秀芬
右為正本係照原本作成。
如對本裁定抗告應於送達後十日內向本院提出抗告狀。
中　　　華　　　民　　　國　　九十一　　年　　　六　　　月　　　七　　　日
~B法院書記官
